# 现金及现金等价物之黄金【求助陈版主】

提问人：爱 迪特 时间：2021-10-14 20:33:06
求助陈版主：
《企业会计准则 31 号—现金流量表》中规定：现金等价物，是指企业持有的期限短、流动性强、易于转换为已知金额现金、价值变动风险很小的投资。
一、一、 请问 【价【价 值变动风险 很小】在 实务 中如何中如何 进 行判断行判断，，有没有具体的 标 准。准。
二、二、 请问 企企 业 持有持有 实 物黄金物黄金（（例如例如 银 行行 发 售的金条），），是否是否 满 足《准足《准 则 31 号》中号》中 现 金等价物的定 义 ？？
我的看法是：
1 、可以无条件回售给银行，表明期限短、流动性强
2 、易于转换为已知金额的现金？这个我拿不准，金价你说它稳定吧，但是每天也有波动，无法确定未来某一天的已知金额，你说不稳定吧，黄金又呢能保值增值
三、如果上述第二问“实务黄金”属于“现金等价物”，请问类似中国银行推出的“纸黄金业务”，就是 100 元不买实务黄金，在中行的平台上买 100 元的纸黄金，到时候进行差价结算。此时 100 元的纸黄金属不属于现金等价物？

回答人：chenyiwei
“现金等价物”必须是金融资产，而实物黄金不是金融资产，且实物黄金没有到期日、价值变动风险也并不小。